【裁判字號】    99,交上易,1
【裁判日期】    990224
【裁判案由】    過失傷害
【裁判全文】
臺灣高等法院花蓮分院刑事判決         99年度交上易字第1號
上  訴  人  臺灣花蓮地方法院檢察署檢察官
上  訴  人
即  被  告  甲○○
上列上訴人因被告過失傷害案件，不服臺灣花蓮地方法中華民國
98年11月3日98年度交易字第73號第一審判決，提起上訴，本院
判決如下：
    主  文
上訴駁回。
甲○○緩刑年。
    事實及理由
一、本案經本院審理結果，認第一審以上訴人即被告甲○○觸犯
    刑法第284條第1項後段之過失致重傷罪，判處有期徒刑4月
    ，如易科罰金，以新台幣1,000元折算1日，認事用法，並無
    不當，應予維持，並引用第一審判決書記載之事實、證據及
    理由（如附件）。
二、
  (一)檢察官上訴意旨略以：被告犯後就雙方協商民事賠償事宜態
    度消極，且除保險理賠外不願再支付任何賠償，又其於車禍
    後即將其所有之土地以「夫妻贈與」為由移轉予其妻，以圖
    逃避民事賠償責任，其犯後態度甚為不佳，斷無僅科處有期
    徒刑4月之理，乃循被害人之請求，提起上訴等語。
  (二)被告上訴稱：已積極與被害人商談和解，近期並已達成和解
    ，請予緩刑之諭知等語。
三、經查：
  (一)按量刑之輕重，係屬事實審法院得依職權自由裁量之事項，
    苟已斟酌刑法第57條各款所列情狀而未逾越法定刑度，不得
    遽指為違法。查原審判決量刑時，已就被告向該管公務員申
    述犯罪事實，合於自首要件，以及被告為本件車禍事故發生
    之主要肇事因素，告訴人張馨殷為次要之肇事因素，告訴人
    張馨殷及被害人丙○○所受之傷勢輕重、被告迄未與告訴人
    及被害人就民事賠償達成和解，暨其犯後坦承犯行，積極與
    被害人家屬洽談和解事宜之態度等一切情狀綜合審酌，是原
    判決之量刑已充分審酌刑法第57條之規定，且在法定刑範圍
    內為刑罰裁量職權之行使，於法並無違誤。且被告已於本院
    審理過程中與被害人等達成和解（見本院卷第46頁審判筆錄
    、第47頁和解書），檢察官及告訴代理人均對被告之緩刑請
    求無反對意見，是檢察官及被害人以被告協商民事賠償態度
    消極、有脫產逃避賠償之嫌等理由，指摘原判決量刑過輕，
    即不足採憑。
  (二)次按受2年以下有期徒刑、拘役或罰金之宣告，前因故意犯
    罪受有期徒刑以上刑之宣告，執行完畢或赦免後，5年以內
    未曾因故意犯罪受有期徒刑以上刑之宣告者，認以暫不執行
    為適當者，得宣告2年以上5年以下之緩刑，刑法第74條第1
    項第2款定有明文。查本件被告曾於民國81年9月22日因侵占
    罪入監執行有期徒刑5月，迄82年2月21日執畢，已逾5年未
    曾因故意犯罪受有期徒刑以上刑之宣告，有臺灣高等法院被
    告全國前案紀錄表1份附卷可稽，其所為固對被害人等造成
    一定程度之損害，然依卷內資料顯示，被告係因一時過失疏
    忽致被害人等受傷，而被害人張馨殷疏未注意減速慢行，對
    於本件車禍之發生亦有過失，頃被告更已與被害人等達成和
    解，賠償損害，犯後亦坦承犯行，態度良好等情狀，認被告
    經此科刑判決後，當知所警惕而無再犯之虞，本院認本件對
    被告所宣告之刑以暫不執行為適當，爰併宣告緩刑3年，以
    勵自新。
據上論斷，應依刑事訴訟法第373條、第368條，刑法第74條第1
項第2款，判決如主文。
本案經檢察官乙○○到庭執行職務。
中    華    民    國    99    年    2    月    24    日
                      刑事庭    審判長法  官 謝志揚
                                      法  官 林慶煙
                                      法  官 張健河
以上正本證明與原本無異。
本件不得上訴。
中    華    民    國    99    年    2     月    24    日
                                      書記官 徐文彬

司法院資訊處製作；財團法人民間司法改革基金會備份。
